Inventaris van het archief van het Ministerie van Binnenlandse Zaken, Afdeling Algemene Zaken en Comptabiliteit 1878-1913
Nationaal Archief, Den Haag
Ministerie van Binnenlandse Zaken: Algemene Zaken en Comptabiliteit 1878-1913
BiZa / Alg. Zaken en Comptabiliteit 1878-1913
oudste stuk - jongste stuk: 1875-1917
merendeel 1878-1913
B24047
470 inventarisnummer(s); 18,50 meter
Normale geschreven, getypte en gedrukte documenten, geen bijzondere handschriften.
Nationaal Archief, Den Haag
Ministerie van Binnenlandse Zaken / Afdeling Algemene Zaken en Comptabiliteit, 1850-1913
Het archief bevat stukken over de administratieve en comptabele dienst van het ministerie van Binnenlandse Zaken, alsmede over het toezicht op de Algemene Landsdrukkerij. Voorts zijn verscheidene brochures uit de periode 1890-1899 aanwezig, betrekking hebbend op onderwerpen waarvoor de minister van Binnenlandse Zaken politiek verantwoordelijk is.
Archiefvorming
Geschiedenis van de archiefvormer
In 1850 werd de bestaande 1e Afdeling Generaal Secretariaat en Comptabiliteit gesplitst in de Afdeling Generaal Secretariaat en de 1e Afdeling Algemene Zaken en Comptabiliteit. Deze afdelingen waren belast met uitvoerende administratieve en ondersteunende werkzaamheden, alsmede met het toezicht op de Algemene Landsdrukkerij. In 1878 werd de afdelingsnummering afgeschaft.
Tot het takenpakket van de Afdeling Algemene Zaken en Comptabiliteit werden gerekend:
opstellen van de begroting van uitgaven van het departement en van de Algemene Landsdrukkerij
opstellen van de jaarlijkse rekeningen wegens de staatsuigaven
behandelen van beschikbaarstelling van gelden (kredietopening)
betalen van declaraties, tractementen, toelagen, reis- en verblijfkosten, gratificaties, wachtgelden en subsidies
inhouding van kortingen op de tractementen wegens pensioenbijdragen en schulden
boekhouding van het departement
toezicht op het beheer van de gebouwen van het ministerie
aanschaffingen en aanbestedingen voor het ministerie
benoeming en ontslag van personeel van het ministerie
toezicht op de Algemene Landsdrukkerij
toezicht op de uitgave van de Nederlandse Staatscourant en het Staatsblad
verkrijgbaarstellen voor het publiek van stukken vanwege het departement gedrukt.
Per 1 januari 1914 werden de afdelingen Afdeling Algemene Zaken en Comptabiliteit en Generaal Secretariaat wederom samengevoegd, en wel tot tot de Afdeling Algemeen Secretariaat en Comptabiliteit.
Geschiedenis van het archiefbeheer
Na het opgaan van de Afdeling Algemene Zaken en Comptabiliteit in de Afdeling Algemeen Secretariaat en Comptabiliteit, werden ook de archieven van deze afdeling en voorgangers samengevoegd. De archieven zijn in twee gedeelten naar het Algemeen Rijksarchief overgebracht. Het gedeelte uit de periode 1878-1899 is overgedragen in 1954, het deel 1900-1913 in 1986.
De verwerving van het archief
Inhoud en structuur van het archief
Selectie en vernietiging
De archieven zijn in de loop der jaren zeer rigoreus "geschoond". Dit is niet altijd even oordeelkundig gebeurd, waardoor veel stukken die blijvend bewaard hadden moeten worden, helaas vernietigd zijn.
Aanvullingen
Er worden geen aanvullingen op het archief verwacht.
Aanwijzingen voor de gebruiker
Openbaarheidsbeperkingen
Volledig openbaar.
Materiële beperkingen
Het archief kent geen beperkingen voor het raadplegen van stukken als gevolg van slechte materiële staat.
Aanvraaginstructie
Openbare archiefstukken kunnen online worden aangevraagd en gereserveerd. U kunt dit ook via de terminals in de studiezaal van het Nationaal Archief doen. Om te kunnen reserveren dient u de volgende stappen te volgen:
Creëer een account of log in.
Selecteer in de archiefinventaris een archiefstuk.
Klik op ‘Reserveer’ en kies een tijdstip van inzage.
Verwant materiaal
Beschikbaarheid van kopieën
Inventarisnummers van dit archief zijn niet in kopievorm beschikbaar
Verwante archieven
Archieven van de Afdeling Algemene Zaken en Comptabiliteit (1850-1877), beschreven in archiefinventaris 2.04.04, alsmede van de Afdeling Secretarie en Expeditie (1881-1907), van de Afdeling Zegel, Leges en Registratie (1881-1907) en van het Generaal Secretariaat (1908-1913), beschreven in archiefinventaris 2.04.15.02.
Beschrijving van de series en archiefbestanddelen
- Agenda's en indices, A.
  - Agenda's van ingekomen en uitgaande brieven., 1900-1913; 1-84; 84 delen
    De agenda's uit de periode 1878-1899 zijn niet bewaard gebleven
    - 1-1850, 1900 jan - feb 3, 1
    - 1846-3700, 1900 feb 3 - mrt 29, 2
    - 3696-5550, 1900 mrt 29 - mei 29, 3
    - 5546-7350, 1900 mei 29 - juli 26, 4
    - 7346-9150, 1900 juli 26 - okt 13, 5
    - 9146-10894, 1900 okt 13 - dec, 6
    - 1-1950, 1901 jan - feb 12, 7
    - 1946-3900, 1901 feb 12 - apr 3, 8
    - 3896-5850, 1901 apr 3- juni 3, 9
    - 5846-7800, 1901 juni 3 - aug 6, 10
    - 7796-9750, 1901 aug 6 - okt 22, 11
    - 9746-11650, 1901 okt 22 - dec, 12
    - 1-1950, 1902 jan - feb 6, 13
    - 1946-3900, 1902 feb 6 - mrt 31, 14
    - 3896-5800, 1902 mrt 31 - mei 24, 15
    - 5796-7700, 1902 mei 24 - juli 23, 16
    - 7697-9600, 1902 juli 23 - okt 8, 17
    - 9596-11476, 1902 okt 8 - dec, 18
    - 1-1550, 1903 jan - feb 5, 19
    - 1546-3100, 1903 feb 5 - mrt 19, 20
    - 3096-4700, 1903 mrt 19 - apr 20, 21
    - 4696-6300, 1903 apr 20 - juni 13, 22
    - 6296-7900, 1903 juni 13 - juli 21, 23
    - 7896-9500, 1903 juli 21 - sep 21, 24
    - 9496-11100, 1903 sep 21 - nov 2, 25
    - 11096-12645, 1903 nov 2 - dec, 26
    - 1-1700, 1904 jan - jan 23, 27
    - 1696-3400, 1904 jan 23 - mrt 21, 28
    - 3396-5100, 1904 mrt 21 - apr 12, 29
    - 5096-6800, 1904 apr 12 - mei 31, 30
    - 6796-8450, 1904 mei 31 - juli 9, 31
    - 8446-10100, 1904 juli 9 -sep 2, 32
    - 10096-11800, 1904 sep 2 - okt 20, 33
    - 11796-13472, 1904 okt 20 - dec, 34
    - 1-1900, 1905 jan - feb 9, 35
    - 1896-3800, 1905 feb 9 - apr 11, 36
    - 3796-5700, 1905 apr 11 - juni 15, 37
    - 5696-7600, 1905 juni 15 - aug 15, 38
    - 7596-9450, 1905 aug 15 - okt 25, 39
    - 9446-11318, 1905 okt 25 - dec, 40
    - 1-1950, 1906 jan - feb 6, 41
    - 1946-3900, 1906 feb 6 - mrt 21, 42
    - 3896-5850, 1906 mrt 21 - mei 10, 43
    - 5846-7800, 1906 mei 10 - juli 9, 44
    - 7796-9750, 1906 juli 9 sep 15, 45
    - 9746-11700, 1906 sep 15 - nov 7, 46
    - 11696-13575, 1906 nov 7 - dec, 47
    - 1-2100, 1907 jan - feb 14, 48
    - 2096-4200, 1907 feb 13 - apr 11, 49
    - 4196-6300, 1907 apr 10 - juni 3, 50
    - 6296-8450, 1907 juni 3 - juli 20, 51
    - 8446-10600, 1907 juli 20 - sep 24, 52
    - 10596-12750, 1907 sep 24 - nov 14, 53
    - 12746-14921, 1907 nov 13 - dec, 54
    - 1-2050, 1908 jan - feb 19, 55
    - 2046-4100, 1908 feb 19 - apr 21, 56
    - 4096-6150, 1908 apr 21 - juli 13, 57
    - 6146-8200, 1908 juli 13 - okt 6, 58
    - 8196-10169, 1908 okt 6 - dec 31, 59
    - 1-1900, 1909 jan - mrt 3, 60
    - 1896-3750, 1909 mrt 3 - mei 13, 61
    - 3746-5600, 1909 mei 13 - juli 21, 62
    - 5596-7450, 1909 juli 21 - okt 9, 63
    - 7446-9307, 1909 okt 9 - dec, 64
    - 1-2000, 1910 jan - mrt 7, 65
    - 1996-3950, 1910 mrt 7 - mei 17, 66
    - 3946-5900, 1910 mei 17 - juli 22, 67
    - 5896-7850, 1910 juli 22 - okt 14, 68
    - 7846-9750, 1910 okt 14 - dec, 69
    - 1-1850, 1911 jan - feb 24, 70
    - 1846-3700, 1911 feb 24 - mei 6, 71
    - 3696-5600, 1911 mei 6 - juli 14, 72
    - 5596-7500, 1911 juli 14 - okt 10, 73
    - 7496-9373, 1911 okt 10 - dec, 74
    - 1-1900, 1912 jan - mrt 5, 75
    - 1896-3800, 1912 mrt 5- mei 14, 76
    - 3796-5650, 1912 mei 14 - juli 22, 77
    - 5646-7500, 1912 juli 22 - okt 9, 78
    - 7496-9292, 1912 okt 9 - dec, 79
    - 1-1950, 1913 jan - mrt 7, 80
    - 1946-3900, 1913 mrt 7 - mei 19, 81
    - 3896-5800, 1913 mei 19 - juli 19, 82
    - 5796-7700, 1913 juli 19 - okt 9, 83
    - 7696-9581, 1913 okt 9 - dec, 84
  - Indices op de agenda's, onderwerpsgewijs ingericht en verwijzend naar de briefnummers in de agenda's., 1878-1913; 85-120; 36 delen
    - 1878, met nummerlijst, 85
    - 1879, met nummerlijst en hoofdenlijst, 86
    - 1880, met nummerlijst en hoofdenlijst, 87
    - 1881, met klapper en hoofdenlijst, 88
    - 1882, 89
    - 1883, met klapper, 90
    - 1884, 91
    - 1885, met hoofdenlijst, 92
    - 1886, 93
    - 1887, met klapper, 94
    - 1888, met hoofdenlijst, 95
    - 1889, met hoofdenlijst, 96
    - 1890, met hoofdenlijst, 97
    - 1891, 98
    - 1892, 99
    - 1893, 100
    - 1894, 101
    - 1895, 102
    - 1896, 103
    - 1897, met hoofdenlijst, 104
    - 1898, met hoofdenlijst, 105
    - 1899, met hoofdenlijst, 106
    - 1900, met hoofdenlijst, 107
    - 1901, met hoofdenlijst, 108
    - 1902, 109
    - 1903, 110
    - 1904, 111
    - 1905, 112
    - 1906, met hoofdenlijst, 113
    - 1907, met hoofdenlijst, 114
    - 1908, met hoofdenlijst, 115
    - 1909, met hoofdenlijst, 116
    - 1910, met hoofdenlijst, 117
    - 1911, met hoofdenlijst, 118
    - 1912, met hoofdenlijst, 119
    - 1913, met hoofdenlijst, 120
  - Alfabetische klapper op namen, vermeld in de inschrijvingen van de brieven in de agenda's., 1878-1913; 121-153, ---; 33 delen
    - 1878, 121
    - 1879, 122
    - 1880, 123
    - 1881, ---
      De klapper is met de index samengebonden, zie inv.nr. 88
    - 1882, 124
    - 1883, ---
      De klapper is met de index samengebonden, zie inv.nr. 90
    - 1884, 125
    - 1885, 126
    - 1886, 127
    - 1887, ---
      De klapper is met de index samengebonden, zie inv.nr. 94
    - 1888, 128
    - 1889, 129
    - 1890, 130
    - 1891, 131
    - 1892, 132
    - 1893, 133
    - 1894, 134
    - 1895, 135
    - 1896, 136
    - 1897, 137
    - 1898, 138
    - 1899, 139
    - 1900, 140
    - 1901, 141
    - 1902, 142
    - 1903, 143
    - 1904, 144
    - 1905, 145
    - 1906, 146
    - 1907, 147
    - 1908, 148
    - 1909, 149
    - 1910, 150
    - 1911, 151
    - 1912, 152
    - 1913, 153
- Dossiers, B.
  - Organisatie, B.1.
    - Ingekomen nota van de minister van Buitenlandse Zaken met het verzoek Nederlandse vertegenwoordigingen in congressen en conferenties door de koning te laten aanwijzen, afschrift., 1878 juli 3; 154; 1 stuk
    - Ministeriële beschikkingen inzake de indeling en taken van de afdeling Algemene Zaken en Comptabiliteit, met wijzigingen in de marge en afschriften van oude taakstellingen., 1878-1884; 155; 1 omslag
    - Ministeriële machtigingsbeschikkingen aan de secretaris-generaal tot ondertekening van comptabele stukken., 1879-1913; 156; 1 omslag
    - Correspondentie met de secretaris-generaal van Justitie over diens voorstel openbaar te maken stukken nader te waarmerken., 1882 augustus; 157; 2 stukken
    - Ministeriële beschikkingen inzake wijzigingen van afdelingen van het ministerie en hun taakstellingen., 1888-1913; 158; 1 omslag
  - Comptabiliteit, B.2.
    - Correspondentie met het Ministerie van Financiën ter verantwoording van het verschil tussen raming en opbrengst van de middelen van inkomsten over de dienstjaren 1880, 1881, 1884, 1892, 1894, 1895 en 1897 bij het ministerie van Binnenlandse Zaken., 1882-1899; 159; 1 omslag
    - Correspondentie met curatoren van de rijksuniversiteit van Utrecht, gemeentelijke instanties en het ministerie van Financiën over de toepassing van het zegelrecht op bij financiële transacties te leveren bewijsstukken., 1883-1889; 160; 1 omslag
    - Correspondentie met de minister van Financiën met commentaar op het jaarlijks verslag van de Algemene Rekenkamer., 1882-1898; 161; 1 omslag
    - Correspondentie over de controle op de beantwoording van het voorlopig verslag van de Commissie van Rapporteurs van Eerste Kamer inzake de algemene beschouwingen over de staatsbegroting voor 1886., 162; 1 omslag
    - Stukken betreffende de Memorie van Antwoord van de minister op het Voorlopig Verslag van de Tweede Kamer op het hoofdstuk Binnenlandse Zaken van de staatsbegroting voor 1890., 1890 januari; 163; 1 omslag
    - Beschikking van de minister met mededelingen over de splitsing van gezamenlijke posten ten last van de afdelingen Onderwijs, Binnenlands Bestuur, Medische Politie en Kunsten en Wetenschappen., 1891-1894; 164; 1 omslag
    - Ingekomen koninklijke besluiten over de beschikbaarstelling van bedragen waarmee de staatsbegroting aan het ministerie is verhoogd., 1882-1887; 165; 1 omslag
    - Stukken betreffende de indiening van de begroting van het ministerie van Binnenlandse Zaken bij het ministerie van Financiën., Mei-juni 1899; 166; 1 omslag
    - Stukken betreffende de behandeling van een verzoek van de Nederlandsche Journalistenkring om subsidie voor de kosten van ontvangst van medejournalisten uit binnen- en buitenland tijdens plechtigheden bij het huwelijk van koningin Wilhelmina met Prins Hendrik van Mecklenburg., 1901 januari 18; 167; 2 stukken
    - Correspondentie over de betaling van geleverde medailles voor menslievend hulpbetoon aan de muntmeester van de Rijksmunt in Utrecht., 1903 oktober; 168; 1 omslag
  - Materiële voorzieningen, B.3.
    - Correspondentie over vragen van met ministerie van Waterstaat over werkzaamheden aan lokalen van het Ministerie van Binnenlandse Zaken in het Binnenhof zonder voorkennis van de directie van de Landsgebouwen., 1879 augustus; 169; 3 stukken
    - Rapport van de commissie voor het redden van archieven bij brand in ’s Lands Gebouwen en brief van de minister over zijn benoeming tot erelid van het Comité voor het internationale congres voor brandwezen., 1890-1895; 170; 1 omslag
    - Correspondentie over de aanbesteding voor de levering van brandstof ten behoeve van de onder zijn beheer staande gebouwen., 1894-1911; 171; 1 omslag
    - Ingekomen stukken van de Nederlandsche Maatschappij ter bevordering van nijverheid en diverse particulieren over de wenselijkheid van papiercontrole door de Nederlandse regering bij overheidscorrespondentie., 1897-1898; 172; 1 omslag
    - Lijsten van kaarten, behorende tot het archief en de bibliotheek van het ministerie uit de periode 1858-1898., Z.j.; 173; 2 stukken
      De stukken zijn bros en beschadigd
    - Correspondentie over het Algemeen plan van de arbeid in gevangenissen en andere gestichten voor 1900, ten behoeve van leveranties aan rijksinstellingen., 1900 januari, april; 174; 1 omslag
  - Rijksambtenaren, B.4.
    - Rechtspositie, B.4.1.
      - Stukken betreffende verzoeken om wijziging van de in 1884 vastgestelde inschaling van ambtenaren van de toekenning van reisvergoedingen krachtens het Reisbesluit., 1887-1913; 175-176; 2 pakken
        - 1887-1897, 175
        - 1905-1913, 176
      - Ingekomen missiven van de directie van de Nederlandsche Maatschappij tot zekerheidsstelling voor ambtenaren en beambten met adres aan de ministerraad om wijziging van de bestaande bepalingen inzake borgtochten jegens comptabele ambtenaren., 1892-1895; 177; 4 stukken
      - Ingekomen circulaires van het Ministerie van Financiën aan de departementen van algemeen bestuur en de rijksambtenaren over de afschaffing van registratierechten bij aanstellingen eb beëdiging van ambtenaren en de uitbetaling van bezoldigingen. Gedrukt, gelithografeerd., 1894 februari; 178; 2 stukken
      - Adres van de Bond van klerken werkzaam bij ’s Rijks belastingen in Nederland aan de Tweede Kamer over een verzoekschrift aan de minister tot regeling van hun inkomsten in een vaste salarisschaal., 1897 oktober; 179; 1 deeltje
      - Circulaire van de minister van Financiën aan de ministers over de juiste toepassing van ontslagprocedures wegens beperkende bepalingen van de pensioenwet bij vrijwillig ontslag., 1899-1900; 180; 3 stukken
      - Stukken betreffende maatregelen ter voorkoming van gelijktijdige uitkeringen of renten aan ambtenaren wegens wachtgelden en uitkeringen ten gevolge van de Ongevallenwet., 1903-1904; 181; 1 omslag
      - Nota over de mogelijkheid tot ontheffing van de geheimhoudingsplicht van ambtenaren bij de toepassing van het parlementaire recht op enquête, met krantenartikelen over dat onderwerp., 1909-1910; 182; 1 omslag
      - Ontwerp van een Koninklijk Besluit tot vaststelling van bepalingen omtrent de wijze van benoeming en bevordering van de ambtenaren en bedienden bij de departementen van algemeen bestuur, dienend als bijdrage bij de voordracht van de ministerraad op 27 februari 1913., 183; 2 stukken
        Koninklijk besluit van 21 april 1913 no. 33
      - Correspondentie met de Algemene Rekenkamer over bezwaren tegen de formulering van een beschikking inzake traktementsverhogingen van ambtenaren., 1913 juni-juli; 184; 3 stukken
    - Personeel van het ministerie, B.4.2.
      - Stukken betreffende benoemingen en ontslag van personeelsleden van het departement., 1878-1913; 185; 1 omslag
      - Correspondentie over personeelsuitbreidingen van de afdeling Onderwijs., 1881-1908; 186; 1 omslag
      - Strafbeschikkingen aan knechten en boden, opgesteld door de afdeling Secretarie en Expeditie. Afschriften., 1881-1883; 187; 3 stukken
      - Rapporten van referendarissen, hoofden van de afdelingen over de bezoldiging van hun medewerkers en andere personeelsaangelegenheden, bijeengehouden in het kader van de voorbereiding van de rijksbegrotingen voor 1892-1906., 1892-1905; 188; 1 pak
      - Correspondentie inzake de verrekening van toe te kennen pensioengelden en stortingen bij het Weduwen en Wezenfonds van ontslagen ambtenaren in tijdelijke dienst., 1897-1900; 189; 1 omslag
      - Beschikkingen van de minister met instructies voor conciërges en boekbinders, met getypt afschrift van een instructie voor de portier van 29 juli 1879., 1899 - 1903; 190; 1 omslag
      - Stukken betreffende overplaatsingen van ambtenaren van het ministerie van Binnenlandse Zaken naar dat van Waterstaat, Handel en Nijverheid, afdeling Landbouw., 1901-1905; 191; 1 omslag
      - Ingekomen missive van de secretaris-generaal van het Ministerie van Koloniën met het verzoek om correctie van een functieomschrijving van een schrijver., 1912 december 4; 192; 1 stuk
    - Pensioenen en wachtgelden, B.4.3.
      - Dossier inzake de toekenning van een wachtgeld aan J.W.K. Roger, diens veroordeling door een gerechtshof in Wenen tot gevangenisstraf, en de daarop volgende inhouding en restitutie van het wachtgeld., 1875-1882; 193; 1 omslag
      - Ingekomen circulaire van het hoofdbestuur van de Algemene Nederlandsche politiebond met een brochure ter aanbeveling van de Weduwen- en wezenkas en een pensioenfonds voor politieambtenaren. Gedrukt., 1887 juni; 194; 2 stukken
      - Verslag van het Pensioenverbond over de periode 29 augustus 1885 - 25 juni 1887. Gedrukt., 1887 juni; 195; 1 deeltje
      - Verzoekschrift van rijksambtenaren aan de Tweede Kamer tegen de wijze waarop legesverrekeningen in de pensioenen betrokken worden, afschrift, met geleidebrief., 1889 maart; 196; 2 stukken
      - Brief van de minister aan de koning ter vaststelling van pensioengrondslagen van ambtenaren met twee of meer burgerlijke betrekkingen, minuut., 1891 februari 20; 197; 2 stukken
      - Nota van referendaris Van Kempen naar aanleiding van een bijgevoegd rapport van Martin Wolff over een verzoek tot instelling van een door het rijk medegefinancierde verzekering voor algemeen een pensioen voor werklieden., 1892 augustus; 198; 2 stukken
      - Ingekomen circulaire van de Bond van gepensioneerde en gegaarde onderofficieren en minderen onder de zinspreuk “Insulinde” met verzoek in steun van militairen tegen pensioenverlaging, met statuten van de bond. Gedrukt., 1896; 199; 1 deeltje en 1 stuk
      - Ingekomen verzoekschrift van ex-employés van de Nederlandsche Rhijnspoorwegmaatschappij om handhaving van hun pensioenrechten door de Maatschappij van Exploitatie der Staatsspoorwegen., 11 december 1901; 200; 1 katern
  - Algemene Landsdrukkerij, B.5.
    - Algemene regeling, B.5.1.
      - Reglement voor de drukkerij met wijzigingen., 1902-1913; 201; 1 omslag
      - Stukken betreffende samenvoeging Algemene Landsdrukkerij en de Dienst van de Nederlandsche Staatscourant., 1904-1905; 202; 1 omslag
      - Regeringsnota’s over de uitbreiding van de Algemene Landsdrukkerij, met supplementen en nadere toelichtingen. Gedrukt., 1906-1911; 203; 1 pak
      - Bepalingen, instructies en reglementen voor de directie en het personeel van de algemene landsdrukkerij. Gedrukt., 1903; 204; 1 omslag
    - Toezicht, B.5.2.
      - Stukken betreffende de instelling, instructie en ontbinding van een commissie van controle van het technisch beheer van de Algemene Landsdrukkerij., 1910-1913; 205-207; 1 katern, 1 omslag en 1 deel
        - “Mededelingen II” door E.J. de Groot aan de commissie. Gedrukt, 1910, 205; 1 katern
        - Correspondentie van de afdeling AZC, 1910-1913, 206; 1 omslag
        - Notulen van de commissie inzake de Algemene Landsdrukkerij, 1910-1912, 207; 1 deel
    - Financiën, B.5.3.
      - Stukken betreffende de verantwoording van eindafrekeningen van de algemene landsdrukkerij., 1883 - 1895; 208; 1 omslag
      - Stukken betreffende de zekerheidstelling van directeuren en comptabel verantwoordelijken en hun decharges bij ontslag., 1902-1913; 209; 1 omslag
      - Stukken betreffende kredietverstrekking voor de dienstjaren 1903-1904., 1902-1905; 210; 1 omslag
      - Stukken betreffende begrotingen., 1911-1914; 211-213; 3 omslagen
        - Voor het dienstjaar 1912, 1911-1914, 211
        - Voor het dienstjaar 1913, 1912-1914, 212
        - Voor het dienstjaar 1914, 1913, 213
      - Stukken betreffende kwesties bij het financieel beheer en problemen met abonnementen van de Nederlandsche Staatscourant., 1908-1909; 214; 1 omslag
      - Rekeningen van uitgaven over 1901-1912, 1903-1913; 215; 1 omslag
      - Stukken betreffende regelingen van het financieel beheer., 1910-1913; 216; 1 omslag
    - Materiële voorzieningen, B.5.4.
      - Stukken betreffende de aanschaf van machines voor de algemene landsdrukkerij., 1879-1900; 217-218; 2 omslagen
        - 1878-1887, 217
        - 1888-1900, 218
      - Stukken betreffende de aanbesteding van linieerwerk voor de Algemene Landsdrukkerij., 1883-1898; 231; 1 omslag
      - Stukken betreffende vaststelling van contracten voor levering specialistisch linieerwerk., 1901-1913; 263; 1 omslag
      - Inventarissen of voorraadstaten van het papier over de jaren 1900-1016, 1901-1917; 465-466; 2 pakken
        - Over 1900-1908, 465
        - Over 1909-1916, 466
      - Inventarissen van de werktuigen en gereedschappen van de landsdrukkerij en de binderij over de jaren 1901-1916, 1902-1917; 467-469; 3 pakken
        - Over 1901-1906, 467
        - Over 1907-1912, 468
        - Over 1913-1916, 469
      - Specimina van aanplakbiljetten voor en processen-verbaal van openbare aanbesteding van de levering van brandstoffen voor de Landsdrukkerij, met stukken betreffende de afkeuring van een partij., 1883-1909; 219; 1 omslag
      - Stukken betreffende de aanbesteding van leveranties van papier aan de Landsdrukkerij en de prijsstelling van door de Landsdrukkerij aan derden te leveren papier., 1901-1902; 220; 1 omslag
      - Stukken betreffende de aanschaf en vervanging van machines., 1901-1913; 221-224; 4 omslagen
        - 1901-1904, 221
        - 1906-1909, 222
        - 1910, 223
        - 1911-1913, 224
      - Stukken betreffende de aanschaf en vervanging van zetmaterieel en zetterijmeubelen., 1904-1909; 225; 1 pak
      - Stukken betreffende de verbouwing en uitbreiding van het gebouw., 1902-1912; 226-227; 2 pakken
        - 1902-1906, 226
        - 1907-1912, 227
      - Correspondentie over de toepassing van een nieuwe letterproef., 1911 januari, februari; 228; 2 stukken
      - Stukken betreffende een voorstel tot centrale aankoop van papier., 1912-1913; 229; 1 omslag
    - Personele voorzieningen, B.5.5.
      - Aanstellingen en benoemingen, B.5.5.1.
        - Stukken betreffende benoeming en bezoldiging van personeelsleden., 1878-1890; 230; 1 omslag
        - Stukken betreffende de benoeming van directeuren en andere functionarissen bij koninklijk besluit., 1889-1912; 232; 1 omslag